臺灣新北地方法院刑事判決
111年度訴字第6號
公  訴  人  臺灣新北地方檢察署檢察官
被      告  陳嘉勝



指定辯護人  本院公設辯護人  湯明純  
上列被告因違反槍砲彈藥刀械管制條例案件，經檢察官提起公訴
（110年度偵字第41160號），本院判決如下：
    主  文
陳嘉勝犯非法持有非制式手槍罪，處有期徒刑伍年貳月，併科罰
金新臺幣貳萬元，罰金如易服勞役，以新臺幣壹仟元折算壹日。
扣案如附表編號1、2所示之物沒收。
    事  實
一、陳嘉勝明知可發射子彈具有殺傷力之各式槍枝、子彈，均係槍
    砲彈藥刀械管制條例所公告列管之違禁物，未經中央主管機關
    許可，不得持有，竟基於持有可發射子彈具有殺傷力之手槍、
    具殺傷力之子彈之犯意，於民國110年7月間某日，至蝦皮購物
    網站，向真實年籍不詳之成年人，購入具有殺傷力之非制式手槍1
    枝（槍枝管制編號0000000000，含彈匣1個) 與非制式子彈1
    1顆，而持有之。嗣警方於110年10月15日0時10分許，在新北
    市○○區○○街000巷0號前，執行擴大臨檢勤務時，攔檢陳嘉勝所
    駕駛之車牌號碼000-0000號自用小客車，並目視到車後座有露
    出疑似刀柄之可疑袋子，經同車之乘客林德和主動交出該袋子
    ，而為警發現該袋內裝有林德和所有之開山刀1把，警即依
    社會秩序維護法調查，嗣進而在車上查扣上開陳嘉勝所有之
    改造手槍1枝、子彈11顆、第一級毒品海洛因1包、玻璃球1顆
    等物（陳嘉勝所涉違反毒品危害防制條例部分，由檢察官另
    案偵辦），而查獲上情。
二、案經新北市政府警察局蘆洲分局移送臺灣新北地方檢察署檢察
    官偵查起訴。
    理  由
一、證據能力：
　㈠按被告以外之人於審判外之言詞或書面陳述，除法律有規定
    者外，不得作為證據，刑事訴訟法第159條第1項固定有明文
    。惟被告以外之人於審判外之陳述，雖不符同法第159條之1
    至第159之4之規定，而經當事人於審判程序同意作為證據，
    法院審酌該言詞陳述或書面陳述作成時之情況，認為適當者
    ，亦得為證據；又當事人、代理人或辯護人於法院調查證據
    時，知有第159條第1項不得為證據之情形，而未於言詞辯論
    終結前聲明異議者，視為有前項之同意，同法第159條之5第
    1項、第2項亦有規定。本案下述所引被告以外之人於審判外
    之陳述，經本院提示上開審判外陳述之內容並告以要旨，被
    告並不爭執，辯護人亦同意有證據能力，而均未於言詞辯論
    終結前對該等審判外陳述之證據資格聲明異議（見本院卷第
    83頁、第110頁至第112頁），應視為被告已有將該等審判外
    陳述作為證據之同意，且經審酌各該供述證據作成之客觀情
    狀，並無證明力明顯過低或係違法取得之情形，復為證明本
    案犯罪事實所必要，認為以之作為證據應屬適當，應有證據
    能力。
　㈡另本院後述所引用之其餘非供述證據，經本院依法當庭提示
    令其辨認外，復無證據足證係公務員違背法定程序所取得，
    而為證明本案犯罪事實所必要，亦得作為本案證據。
二、認定事實所憑之證據及理由：
    前開事實，業據被告陳嘉勝於警詢、偵查、本院準備程序及
    審理中均坦承不諱（見偵卷第25頁至第31頁、第119頁至第1
    21頁、本院卷第83頁、第113頁），並有證人林德和於警詢
    時之證述可憑（見偵卷第37頁至第49頁），此外，另有新北
    市政府警察局蘆洲分局搜索扣押筆錄、扣押物品目錄表、新
    北市政府警察局槍枝性能檢測報告表、公路監理電子閘門查
    詢結果各1 份，及現場查獲與扣案物照片在卷可參（見偵卷
    第51頁至第59頁、第67頁至第73頁、第81頁、第83頁至第10
    1頁）。又扣案之槍枝、子彈，經送內政部警政署刑事警察
    局鑑驗結果，略以：㈠送鑑手槍1 枝（槍枝管制編號0000000
    000），認係非制式手槍，由仿手槍外型製造之槍枝，組裝
    已貫通之金屬槍管而成，擊發功能正常，可供擊發適用子彈
    使用，認具殺傷力。㈡送鑑子彈11顆：其中5顆，認均係非制
    式子彈，由口徑9mm制式空包彈組合直徑約8.8㎜金屬彈頭而
    成，採樣2顆試射，均可擊發，認具殺傷力；餘6顆，認均係
    非制式子彈，由金屬彈殼組合直徑約8.7㎜金屬彈頭而成，採
    樣2顆試射，均可擊發，認具殺傷力等語，有該局11 0年11
    月10日刑鑑字第1108019393號鑑定書1份（見偵卷第147頁至
    第152頁），以及扣案槍、彈在卷可證，足認被告任意性之
    自白與事實相符，堪予採信。綜上，本案事證明確，被告犯
    行堪以認定，應依法論科。
三、論罪科刑：
　㈠核被告陳嘉勝所為，係犯槍砲彈藥刀械管制條例第7條第4項
    非法持有非制式手槍罪及同條例第12條第4項之非法持有子
    彈罪。
　㈡按非法持有槍砲彈藥刀械等違禁物，所侵害者為社會法益，
    其持有之繼續，為行為之繼續，而非狀態之繼續，故其持有
    槍砲彈藥刀械時，該罪雖告成立，但其完結，須繼續至持有
    行為終了時為止。同時地被查獲持有二種以上之槍砲彈藥刀
    械，有可能係初始即同時地持有之，亦有可能係先後持有而
    僅同時地被查獲。於最初即同時地持有之情形，如持有之客
    體種類相同（同為手槍，或同為子彈者），縱令持有之客體
    有數個（如數支手槍、數顆子彈），仍為單純一罪，不發生
    想像競合犯之問題；若持有二不相同種類之客體（如同時地
    持有手槍及子彈，或同時地持有槍砲彈藥刀械管制條例所定
    不同條項之槍枝），則為一行為觸犯數罪名之想像競合犯(
    最高法院110年度台上字第357號判決意旨參照)。查被告同
    時持有具殺傷力之非制式子彈共11顆，僅侵害個別之非法持
    有子彈所欲保護之法益，雖其持有複數之子彈，仍屬單純一
    罪，不發生想像競合犯之問題。惟被告同時持有上開非制式
    手槍及子彈而觸犯前開2罪名，仍為想像競合犯，應依刑法
    第55條前段規定，從一重以非法持有非制式手槍罪處斷。
　㈢爰以行為人之責任為基礎，審酌被告非法持有具殺傷力之非
    制式手槍，且槍枝乃具有高度危險性之管制物品，使用時動
    輒造成死傷，其持有該等違禁物，對社會之秩序及安寧危害
    非淺，實具潛在之危險性，且被告行為前，槍砲彈藥刀械管
    制條例條例已先於109年6月10日修正公布，於同年月12日施
    行，認非制式槍砲氾濫情形嚴重，與制式槍砲之罪責有一致
    之必要，而將持有非制式槍砲刑度修正為與持有制式槍砲相
    同，益可徵被告持有本案違禁物品之危險性甚高，惟考量被
    告所持有之非制式手槍數量單一，持有之子彈種類及數量亦
    不高，依卷內事證尚未見有造成實質損害，及被告供稱係為
    防身而持有之行為動機（見偵卷第29頁），兼衡被告行為時
    正值壯年，但素行非佳，係於前因強盜等案件入監執行後，
    於109年1月20日假釋付保護管束出監，而於假釋付保護管束
    期間內再犯本案，有其臺灣高等法院被告前案紀錄表1份存
    卷可考（見本院卷第13頁至第44頁），另其自述學歷不高，
    從事房屋拆除工作，須扶養配偶及年幼女兒之生活狀況（見
    本院卷第114頁），暨其犯後始終坦承犯行，態度尚佳等一
    切情狀，量處如主文所示之刑，並就併科罰金部分，諭知易
    服勞役之折算標準，以資懲儆。
三、沒收：
  ㈠扣案如附表編號1、2所示之非制式手槍1枝（含彈匣1個）及
    子彈共7顆，經鑑定後，均有殺傷力，有內政部刑事警察局1
    10年11月10日刑鑑字第1108019393號鑑定書1份在卷可佐，
    業如前述，而均屬違禁物，不問屬於犯罪行為人與否，均應
    依刑法第38條第1項規定宣告沒收。
  ㈡至於如附表編號3所示具殺傷力之子彈共4顆，均因已試射擊
    發，火藥已燃燒殆盡，剩餘彈頭、彈殼已然不具子彈之外型
    及功能，亦無殺傷力，自非屬違禁物，並已欠缺刑法上之重
    要性，爰不予宣告沒收。另其餘扣案之第一級毒品海洛因1包
    、玻璃球1顆等物，顯然與被告所涉本案無關，自不應於本
    案中宣告沒收。
據上論斷，應依刑事訴訟法第299條第1項前段，槍砲彈藥刀械管
制條例第7條第4項、第12條第4項，刑法第11條前段、第55條前
段、第42條第3項、第38條第1項，判決如主文。
本案經檢察官林承翰提起公訴，檢察官劉家瑜到庭執行職務。
中　　華　　民　　國　　111 　年　　3 　　月　　15　　日
                  刑事第九庭    審判長法　官  何燕蓉
　　　　　　　　　
                                      法  官  林翊臻 

                                      法  官  林米慧
上列正本證明與原本無異。
如不服本判決，應於判決送達後20日內敘明上訴理由，向本院提
出上訴狀 (應附繕本) ，上訴於臺灣高等法院。其未敘述上訴理
由者，應於上訴期間屆滿後20日內向本院補提理由書「切勿逕送
上級法院」。
                                      書記官  林惠敏
中　　華　　民　　國　　111 　年　　3 　　月　　15　　日
附錄本案論罪科刑法條全文：
槍砲彈藥刀械管制條例第7條
未經許可，製造、販賣或運輸制式或非制式火砲、肩射武器、機
關槍、衝鋒槍、卡柄槍、自動步槍、普通步槍、馬槍、手槍或各
類砲彈、炸彈、爆裂物者，處無期徒刑或7年以上有期徒刑，併
科新臺幣3千萬元以下罰金。
未經許可，轉讓、出租或出借前項所列槍砲、彈藥者，處無期徒
刑或5年以上有期徒刑，併科新臺幣1千萬元以下罰金。
意圖供自己或他人犯罪之用，而犯前二項之罪者，處死刑或無期
徒刑；處徒刑者，併科新臺幣5千萬元以下罰金。
未經許可，持有、寄藏或意圖販賣而陳列第1項所列槍砲、彈藥
者，處5年以上有期徒刑，併科新臺幣1千萬元以下罰金。
意圖供自己或他人犯罪之用，以強盜、搶奪、竊盜或其他非法方
法，持有依法執行公務之人所持有之第1項所列槍砲、彈藥者，
得加重其刑至二分之一。
第1項至第3項之未遂犯罰之。
槍砲彈藥刀械管制條例第12條
未經許可，製造、販賣或運輸子彈者，處1年以上7年以下有期徒
刑，併科新台幣500萬元以下罰金。
未經許可，轉讓、出租或出借子彈者，處6月以上5年以下有期徒
刑，併科新台幣300萬元以下罰金。
意圖供自己或他人犯罪之用，而犯前二項之罪者，處3年以上10
年以下有期徒刑，併科新台幣700萬元以下罰金。
未經許可，持有、寄藏或意圖販賣而陳列子彈者，處5年以下有
期徒刑，併科新台幣300萬元以下罰金。
第1項至第3項之未遂犯罰之。
附表：
編號 物品名及數量 1 由仿手槍外型製造，組裝已貫通之金屬槍管而成之非制式手槍1枝（槍枝管制編號0000000000，含彈匣1個） 2 ①由口徑9㎜制式空包彈組合直徑約8.8㎜金屬彈頭而成之具有殺傷力非制式子彈3顆 ②由金屬彈殼組合直徑約8.7㎜金屬彈頭而成之具有殺傷力非制式子彈4顆 3 ①由口徑9㎜制式空包彈組合直徑約8.8㎜金屬彈頭而成之具有殺傷力非制式子彈2顆（均已試射） ②由金屬彈殼組合直徑約8.7㎜金屬彈頭而成之具有殺傷力非制式子彈2顆（均已試射）